臺灣基隆地方法院交通事件裁定　　　　100年度交聲字第434號
移送機關即
原處分機關　交通部公路總局臺北區監理所基隆監理站
異　議　人
即受處分人　曾羽瑞
上列異議人即受處分人因違反道路交通管理處罰條例案件，對於
交通部公路總局臺北區監理所基隆監理站於中華民國100 年7 月
6 日所為之處分（原處分案號：基監字第裁42-C00000000號），
聲明異議，本院裁定如下：
    主  文
異議駁回。
    理  由
一、原處分意旨略以：異議人即受處分人曾羽瑞於民國100 年1
    月14日上午9 時28分許，駕駛車牌號碼173-E7號營業用小客
    車，行經新北市○○區○○路2 段269 號車子路加油站前，
    因轉彎車未讓直行車先行而違規，裁處罰鍰新台幣（下同）
    900 元，並記違規點數1 點等情。
二、異議意旨則以：異議人於前開時、地駕車左轉前，已停車確
    認右側無來車，且依新北市政府車輛行車事故鑑定委員會鑑
    定結果，亦認異議人無過失，請求撤銷原處分等情。
三、按汽車駕駛人轉彎時，轉彎車不讓直行車先行者，處600 元
    以上1,800 元以下罰鍰，並記違規點數1 點，道路交通管理
    處罰條例第48條第1 項第6 款、第63條第1 項第1 款定有明
    文。
四、經查：
（一）異議人於100 年1 月14日上午9 時28分許，駕駛車牌號碼
      173-E7號營業用小客車，沿新北市○○區○○路2 段往三
      峽方向行駛，行經新北市○○區○○路2 段269 號前，左
      轉駛入車子路加油站時，與葉韋廷駕駛沿對向外側車道直
      行、車牌號碼CYV-500 號重型機車發生碰撞等情，業據異
      議人坦認無誤，復經證人葉韋廷於警詢時陳述明確，並有
      新北市政府警察局100 年7 月25日北警交字第1000115286
      號函檢附之道路交通事故現場圖、道路交通事故調查報告
      表（二）、現場照片及路口監視器錄影畫面翻拍照片附卷
      可稽，上情應堪認定。
（二）異議人駕駛前開車輛左轉駛入新北市○○區○○路往三峽
      方向車道時，適行駛於對向即安康路往新店方向車道之車
      輛甫停等紅燈完畢，而異議人駕車駛至車子路加油站前，
      即在該處停等準備左轉，待對向車道在其停等位置左側之
      車輛往前行駛後，異議人即駕車左轉駛入設置於對向車道
      路旁之加油站，行駛於對向內側車道之車輛於異議人駕車
      左轉期間緩慢前進，而異議人駕車左轉時，在異議人右側
      行駛於對向外側車道之首部車輛為1 部公車，該公車於異
      議人駕車左轉時停車，當異議人駕車駛入加油站後，葉韋
      廷騎乘之機車即倒放於上開公車之右側路面等情，此有路
      口監視器錄影畫面翻拍照片在卷可佐，堪信異議人係在沿
      對向車道直行之車輛行進間趁隙左轉，依據前揭規定，屬
      於轉彎車之異議人自應禮讓對向車道之直行車先行；縱使
      異議人駕車左轉前，因車身體積較大之公車行駛於對向外
      側車道，使異議人之視線遭阻擋而無法看見行駛於公車右
      側之葉韋廷，然異議人左轉時，對向車道之車輛依據交通
      號誌之燈號既得直行行駛，異議人即應讓對向車道之車輛
      先行，待對向車道之車輛行駛完畢後始得左轉，而異議人
      竟在對向車道之車輛行進間左轉，自有轉彎車未讓直行車
      先行之違規行為，不因異議人於轉彎前有無看見葉韋廷駕
      駛之機車而異。
（三）至於異議人固辯稱本案經新北市政府車輛行車事故鑑定委
      員會鑑定後，鑑定結果認本件車禍係因葉韋廷駕車未注意
      車前狀況，機車倒地後撞擊其駕駛已完成左轉之車輛所致
      ，葉韋廷未注意車前狀況為肇事原因，其無肇事因素等情
      ，並提出新北市政府車輛行車事故鑑定委員會100 年5 月
      24日新北車鑑字第1000001398號函檢附之鑑定意見書為證
      ，惟上開鑑定委員會係依據現場圖標示及現場照片中葉韋
      廷騎乘機車所留刮地痕走向位置、兩車撞擊後地面所留落
      土位置，佐以異議人及葉韋廷之警詢筆錄，認兩車發生碰
      撞時，異議人已駕車完成左轉行為，依此作成上開鑑定結
      果，此有前述鑑定意見書在卷可憑，足徵該鑑定委員會鑑
      定時，未參酌路口監視器錄影畫面，僅依憑葉韋廷騎乘機
      車遺留刮地痕及兩車碰撞後所留落土位置，認兩車發生碰
      撞時，異議人駕駛車輛之車身已駛入加油站而完成轉彎，
      據此認定異議人就本案車禍之發生無過失，卻未依路口監
      視器錄影畫面判斷異議人自安康路往三峽方向車道左轉時
      ，有無未讓直行車先行之違規駕駛行為，是異議人以上開
      鑑定結果，主張其駕駛行為未違反前揭規定等情，即難謂
      可採。
（四）綜上，異議人確於上揭時、地，有轉彎車未讓直行車先行
      之違規行為一節，已堪認定，故移送機關依據道路交通管
      理處罰條例第48條第1 項第6 款、第63條第1 項第1 款及
      違反道路交通管理事件統一裁罰基準及處理細則等規定，
      裁處異議人罰鍰900 元，並記違規點數1 點，認事、用法
      均無違誤，異議人所持前開辯稱均非足採。從而，本件聲
      明異議為無理由，應予駁回。
據上論斷，應依道路交通事件處理辦法第18條，裁定如主文。
中    華    民    國   100    年    8     月    5     日
                  交通法庭法    官  邰婉玲
以上正本證明與原本無異。
對於本件裁定如有不服，應於送達後5 日內，向本院提出抗告書
狀，敘述抗告之理由，抗告於臺灣高等法院。
中    華    民    國   100    年    8     月    5     日
                          書 記 官  蘇鈺婷